【裁判字號】    97,訴,668
【裁判日期】    980114
【裁判案由】    違反野生動物保育法等
【裁判全文】
臺灣嘉義地方法院刑事判決               97年度訴字第668號
公  訴  人  臺灣嘉義地方法院檢察署檢察官
被      告  甲○○
上列被告因違反野生動物保育法案件，經檢察官提起公訴（97年
度偵字第5878號），被告於本院行準備程序時就被訴事實為有罪
之陳述，經本院合議庭裁定由受命法官改依簡式審判程序審理，
判決如下：
    主  文
甲○○犯竊盜罪，累犯，處有期徒刑月。又犯野生動物保育法
第四十一條第一項第二款之非法獵捕保育類野生動物罪，累犯，
處有期徒刑柒月，扣案之眼鏡蛇壹隻沒收。應執行有期徒刑捌月
，扣案之眼鏡蛇壹隻沒收。
    犯 罪 事 實
一、甲○○前因犯竊盜罪，經本院以96年度易字第424號判決判
    處有期徒刑4月確定，於民國96年10月23日縮刑期滿執行完
    畢。竟仍不知悛悔，復意圖為自己不法之所有，於97年8月8
    日下午2時，在嘉義縣民雄鄉興中村1鄰義橋1之21號前，徒
    手竊取台灣自來水公司所有之消防栓1支得手，並將之帶回
    家中藏放。又明知眼鏡蛇及雨傘節係經中央主管機關行政院
    農業委員會公告列為保育類野生動物，非經中央主管機關之
    許可，不得任意獵捕，竟非為學術研究或教育目的，且未經
    中央主管機關之許可，於97年8月13日，在嘉義縣民雄鄉某
    菜園內，獵捕保育類野生動物之眼鏡蛇1隻，並將該蛇帶回
    家中藏放。嗣於97年8月18日下午1時40分，經警持搜索票前
    往其嘉義縣民雄鄉菁埔村15鄰菁埔10-2住處搜索，扣得前開
    消防栓1支、眼鏡蛇1隻。
二、案經嘉義縣警察局民雄分局報告臺灣嘉義地方法院檢察署檢
    察官偵查起訴。
    理  由
一、本件係經被告甲○○於準備程序當庭表示認罪，而經本院裁
    定以簡式審判程序加以審理，則依據刑事訴訟法第273條之
    2，同法第159條第2項之規定，不適用傳聞法則有關限制證
    據能力之相關規定，合先敘明。
二、上揭事實，迭經被告甲○○於警詢、偵訊及本院審理時坦承
    不諱，且有現場照片12張、被害報告單、贓物認領保管單各
    1紙、屏東科技大學研究發展處附設野生動物保育服務中心
    臨時物種鑑定表1紙、搜索扣押筆錄等附卷可稽，復有屬保
    育類野生動物眼鏡蛇活體1隻、消防栓1支等扣案足資佐證，
    本件事證明確，被告犯行洵堪認定。
三、核被告甲○○所為，係犯刑法第320條第1項之竊盜罪、及違
    反野生動物保育法第18條第1項第2款之規定，應依同法第41
    條第1項第2款非法獵捕保育類野生動物罪之規定處斷。所犯
    上開2罪，犯意各別，行為分殊，應予分論併罰。又被告有
    犯罪事實欄所示科刑及執行完畢情形，有臺灣高等法院被告
    前案紀錄表在卷可稽，其於受徒刑之執行完畢後，5年以內
    故意再犯本件有期徒刑以上之2罪，均為累犯，各應依刑法
    第47條第1項之規定加重其刑。爰審酌被告竊取消防栓，對
    公共安全之危害非輕，另獵捕保育類野生動物對自然生態造
    成破壞，然犯後坦承犯行，態度良好，及被告智識程度為國
    小畢業、動機、目的、手段等一切情狀，量處主文所示之刑
    ，並定其應執行之刑。末查扣案之眼鏡蛇1隻，係被告犯野
    生動物保育法第41條第1項第2款之罪所查獲之保育類野生動
    物，爰依野生動物保育法第52條第1項前段之規定宣告沒收
    之。
據上論斷，應依刑事訴訟法第273條之1第1項、第299條第1項前
段，野生動物保育法第41條第1項第2款、第52條第1項，刑法第
11條、第320條第1項、第47條第1項、第51條第5款，刑法施行法
第1條之1第1項、第2項前段，判決如主文。
本案經檢察官王輝興到庭執行職務。
中    華    民    國    98    年    1     月    14    日
                  刑事第五庭    法  官  啟夫
以上正本證明與原本無異。
如不服本判決應於收受判決後10日內向本院提出上訴書狀，並應
敘述具體理由；其未敘述上訴理由者，應於上訴期間屆滿後20日
內向本院補提理由書（均須按他造當事人之人數附繕本）「切勿
逕送上級法院」。告訴人或被害人如對於本判決不服者，應具備
理由請求檢察官上訴，其上訴期間之計算係以檢察官收受判決正
本之日期為準。
中    華    民    國    98    年    1     月    14    日
                                書記官  侯麗茹
附錄本判決論罪法條：
野生動物保育法第18條
保育類野生動物應予保育，不得騷擾、虐待、獵捕、宰殺或為其
他利用。
但有下列情形之一，不在此限：
一、族群量逾越環境容許量者。
二、基於學術研究或教育目的，經中央主管機關許可者。
前項第一款保育類野生動物之利用，應先經地方主管機關許可；
其可利用之種類、地點、範圍及利用數量、期間與方式，由中央
主管機關公告之。
前二項申請之程序、費用及其他有關事項，由中央主管機關定之
。
野生動物保育法第41條
有下列情形之一，處6月以上5年以下有期徒刑，得併科新臺幣20
萬元以上1百萬元以下罰金：
一、未具第18條第1項第1款之條件，獵捕、宰殺保育類野生動物
    者。
二、違反第18條第1項第2款規定，未經中央主管機關許可，獵捕
    、宰殺保育類野生動物者。
三、違反第19條第1項規定，使用禁止之方式，獵捕、宰殺保育
    類野生動物者。
於劃定之野生動物保護區內，犯前項之罪者，加重其刑至三分之
一。
第 1 項之未遂犯罰之。
中華民國刑法第320條
意圖為自己或第三人不法之所有，而竊取他人之動產者，為竊盜
罪，處 5 年以下有期徒刑、拘役或 5 百元以下罰金。
意圖為自己或第三人不法之利益，而竊佔他人之不動產者，依前
項之規定處斷。
前二項之未遂犯罰之。


司法院資訊處製作；財團法人民間司法改革基金會備份。
